# 问一下待摊费用对应的新准则的现金流量表附表栏目

提问人：五老峰 时间：2011-12-08 17:29:24
新准则下报表中已无待摊费用和预提费用，如果企业还要这个科目核算，在编制会计报表时如果记入其他流动资产和其他流动负债项目，那么在现金流量表的附表中应对应哪一个项目吗？是不是应放在“其他”项目呢？ 另外我还想问一下:放在现金流量表附表中的“其他”项目实际编制中一般具体指什么内容呢？ 谢谢！

回答人：chenyiwei
一般是作为经营性应收／应付项目的增减变动来列报的。间接法的“其他”项目很少用到，只有权益结算的股份支付相关费用、已计提尚未使用的专项储备等（特点是：会计处理为借记费用，贷记权益），会被归入这个项目。